【裁判字號】    99,易,412
【裁判日期】    991020
【裁判案由】    竊盜
【裁判全文】
臺灣基隆地方法院刑事判決               99年度易字第412號
公  訴  人  臺灣基隆地方法院檢察署檢察官
被      告  甲○○
上列被告因竊盜案件，經檢察官提起公訴（99年度偵字第2844號
），被告就被訴事實為有罪之陳述，本院乃裁定改依簡式審判程
序審理後判決如下：
    主  文
甲○○踰越安全設備於夜間侵入住宅竊盜，累犯，處有期徒刑陸
月，如易科罰金，以新臺幣壹仟元折算壹日。
   事實及理由
一、本件犯罪事實及證據除引用檢察官起訴書（如附件起訴書）
    之記載外，另補充更正：(1)被告甲○○前因違反毒品危害防
    制條例案件，經本院以96年度訴字第539 號判決處有期徒刑
    9 月（施用第一級毒品部分）、7 月（施用第二級毒品部分
    ），應執行有期徒刑1 年2 月確定；又因違反毒品危害防制
    條例案件，經本院96年度訴字第939 號判決判決處有期徒刑
    10月確定，上揭2 案，嗣經本院以97年度聲字第818 號裁定
    應執行刑1 年10月確定，後於民國98年9 月2 日執行完畢；
    (2)起訴書犯罪事實欄所載「侵入住宅部分未據告訴」，應予
    刪除；(3)被告於本院審理時之自白核與起訴書所載其他證據
    相符，足見被告之自白與事實相符，本件事證明確，被告犯
    行洵堪認定，應依法論科。
二、按窗戶係屬安全設備，爬窗侵入並未毀損，係踰越安全設備
    。核被告所為，係犯刑法第321 條第1 項第1 款、第2 款之
    踰越安全設備於夜間侵入住宅竊盜罪。被告本件犯行於尚未
    被有偵查犯罪職務之機關或公務員發覺前，即主動向員警坦
    承前揭犯行，並進而接受裁判，符合自首要件，爰依刑法第
    62條前段規定，予以減輕其刑。又被告有前揭所載之前案紀
    錄暨科刑執行情形，有臺灣高等法院被告前案紀錄表在卷可
    稽，其於受有期徒刑之執行完畢後，5 年內故意再犯有期徒
    刑以上之本罪，為累犯，應依刑法第47條第1 項之規定加重
    其刑，並依法先加後減。爰審酌被告前有竊盜、恐嚇、毒品
    等前科紀錄，素行不佳，有前述前案紀錄表可參，猶不思正
    途營生，竟冀望不勞而獲竊取他人財物，其於夜間踰越安全
    設備並侵入住宅行竊，妨害他人居住安寧甚鉅，所竊取財物
    之價值非微，惟被告犯後終能坦承犯行，態度尚稱良好，及
    其犯罪之動機、目的、手段等一切情狀，量處如主文所示之
    刑，並諭知易科罰金折算標準。
據上論斷，應依刑事訴訟法第273 條之1 第1 項、第299 條第1
項前段、第310 條之2 、第454 條，刑法第321 條第1 項第1 款
、第2 款、第47條第1 項、第62條前段、第41條第1 項前段，判
決如主文。
本案經檢察官丁○○到庭執行職務。
中    華    民    國    99    年    10    月    20    日
                  刑事第三庭法  官  黃梅淑
以上正本證明與原本無異。
如不服本判決應於收受送達後10日內向本院提出上訴書狀，並應
敘述具體理由；其未敘述上訴理由者，應於上訴期間屆滿後20日
內向本院補提理由書(均須按他造當事人之人數附繕本)「切勿逕
送上級法院」。
中    華    民    國    99    年    10    月    20    日
                            書記官  丁妍君
附錄論罪科刑法條：
刑法第321條第1項
犯竊盜罪而有左列情形之一者，處6 月以上、5 年以下有期徒刑
：
一  於夜間侵入住宅或有人居住之建築物、船艦或隱匿其內而犯
    之者。
二  毀越門扇、牆垣或其他安全設備而犯之者。
三  攜帶兇器而犯之者。
四  結夥三人以上而犯之者。
五  乘火災、水災或其他災害之際而犯之者。
六  在車站或埠頭而犯之者。
附件：
臺灣基隆地方法院檢察署檢察官起訴書
                                      99年度偵字第2844號
    被      告  甲○○  男  41歲（民國○○年○月○日生）
                        住基隆市○○區○○路341之6號10樓
                        （在押）
                        身分證統一編號：Ｚ000000000號
上列被告因竊盜案件，業經偵查終結，認應提起公訴，茲將犯罪
事實及證據並所犯法條分敘如下：
        犯  罪  事  實
一、甲○○前因施用第一級毒品案件，經臺灣基隆地方法院以93
    年度訴字第755號及94年度訴字第677號判決分別判處有期徒
    刑8月及8月確定，於民國95年9月27日縮刑期滿執行完畢。
    詎仍不知悔改，意圖為自己不法之所有，於99年4月30日凌
    晨2時許，爬窗侵入乙○○位於基隆市○○路169巷5弄62號3
    樓住處，竊取乙○○所有之現金新臺幣2萬元（侵入住宅部
    分未據告訴）。嗣甲○○另案為警查獲後，於有偵查犯罪權
    限之機關或公務員發覺前，主動向警員坦承前開犯行，並自
    首而接受裁判。
二、案經基隆市警察局第一分局報告偵辦。
        證  據  並  所  犯  法  條
一、前開犯罪事實業據被告甲○○坦承不諱，核與證人乙○○證
    述之情節相符，並有現場照片足資佐證，被告犯行堪以認定
    。
二、核被告所為係犯刑法第321條第1項第1款、第2款之踰越安全
    設備，於夜間侵入住宅竊盜罪嫌。被告於本件犯行尚未被有
    偵查犯罪職務之機關或公務員發覺前，即主動向員警坦承該
    犯行，並進而接受裁判，有被告之警詢筆錄及刑事案件報告
    書在卷可稽，足認被告已符合自首要件，請依刑法第62條前
    段規定，就該部分犯行減輕其刑，並先加後減之。
三、依刑事訴訟法第251條第1項提起公訴。
    此    致
臺灣基隆地方法院
中    華    民    國    99    年    8     月    31    日
                              檢 察 官  丙○○
右正本證明與原本無異
中    華    民    國    99    年    9     月    9     日
                              書 記 官  朱逸昇
附錄所犯法條：
中華民國刑法第321條
犯竊盜罪而有左列情形之一者，處6月以上、5年以下有期徒刑：
一、於夜間侵入住宅或有人居住之建築物、船艦或隱匿其內而犯
    之者。
二、毀越門扇、牆垣或其他安全設備而犯之者。
三、攜帶兇器而犯之者。
四、結夥三人以上而犯之者。
五、乘火災、水災或其他災害之際而犯之者。
六、在車站或埠頭而犯之者。
前項之未遂犯罰之。

司法院資訊處製作；財團法人民間司法改革基金會備份。
